# 关于股票成本核算采用先进先出法还是加权平均法的问题

提问人：zengmiaozi 时间：2010-01-10 18:27:41
公司的股票通过交易性金融资产核算。 2009 年不间断地对所持某股买进、卖出。比如 1 月 1 日买进 5000 股，每股 10 元， 1 月 2 日买进1000 股，每股 11 元； 1 月 3 日卖出股票 5500 股，那么剩余成本怎么计算： 1 、先进先出：剩余股票的成本为 500 11 元 =5500 元； 2 、加权平均法：（ 5000 10+1000 11 ） /6000 500=5083.33元 两者还是存在差异。请问哪种更合理，或者有没有专门的规定应该对成本采用怎样的方法？
谢谢

回答人：chenyiwei
回复 地板 胖狐狸 的帖子不一定。虽然单位公允价值是一样的，但其中的“成本”和“公允价值变动”这两项明细的构成可能是不一样的，涉及要转出多少公允价值变动的问题。 实务中一般是用加权平均法确定成本。